臺灣高等法院刑事判決
111年度上易字第57號
上  訴  人  
即  被  告  林奕維  




上列上訴人因詐欺案件，不服臺灣宜蘭地方法院110年度易字第1
32號，中華民國110年11月22日第一審判決（起訴案號：臺灣宜
蘭地方檢察署109年度偵字第6717號），提起上訴，本院判決如
下：
    主  文
上訴駁回。
    事  實
一、林奕維前於民國107年11月21日竊取李○峰之門號0********4
    號行動電話及郵局存簿，並以假冒李○峰之名義，在各網路
    商店平台以門號、帳戶綁定小額付款之詐術方式購買遊戲點
    數（所涉竊盜、行使偽造準私文書及詐欺得利等罪，業經原
    審法院以109年度訴字第124號判處有罪確定，下稱前案），
    詎其明知以該方式所詐得之遊戲點數為不法取得，一經查獲
    即將遭凍結而無法使用，竟仍意圖為自己不法所有，基於詐
    欺取財之犯意，於107年11月22日至12月2日間，接續出售所
    詐得之遊戲點數予林○仁，致林○仁誤信所購得之遊戲點數係
    合法取得而陷於錯誤，而於附表所示時間，陸續匯款共新臺
    幣（下同）168,300元（起訴書誤載為176,300元）至林奕維
    所指定如附表所示之帳戶。嗣因林奕維前案犯行遭查獲，致
    其售予林○仁之遊戲點數於107年12月13日均遭凍結無法使用
    ，經林○仁報警始查悉上情。
二、案經林○仁訴由桃園市政府警察局楊梅分局報告臺灣桃園地
    方檢察署（下稱桃園地檢署）陳請臺灣高等檢察署檢察長令
    轉臺灣宜蘭地方檢察署檢察官偵查起訴。
    理  由
一、證據能力：
　　按被告以外之人，於審判外之陳述，雖不符刑事訴訟法第15
    9條之1至第159條之4之規定，而經當事人於審判程序同意作
    為證據，法院審酌該言詞陳述或書面陳述作成時之情況，認
    為適當者亦得為證據。當事人、代理人或辯護人於法院調查
    證據時，知有第159條第1項不得為證據之情形，而未於言詞
    辯論終結前聲明異議者，視為有前項之同意。刑事訴訟法第
    159條之5定有明文。本案下列所引用被告以外之人於審判外
    之陳述，檢察官及上訴人即被告林奕維迄本案言詞辯論終結
    時，均未聲明關於證據能力之異議，本院審酌該證據資料製
    作時之情況，亦無違法不當或證明力明顯過低之瑕疵，以之
    作為證據應屬適當，依上開規定，認該供述證據具證據能力
    。至卷內所存經本判決引用之非供述證據部分，經核與本件
    待證事實均具有關聯性，且無證據證明係違反法定程序所取
    得，依刑事訴訟法第158條之4反面解釋，均有證據能力。
二、認定事實：
　㈠訊據被告矢口否認涉有詐欺取財犯行，辯稱：伊固有竊取及
    盜用李○峰之名義以門號小額付費之方式購買遊戲點數，並
    將之販售予告訴人林○仁，惟告訴人於購買時，便已知悉此
    批遊戲點數是以不法手段所取得，就該等遊戲點數將遭凍結
    早有預期，並未陷於錯誤，伊亦無施用詐術云云。
　㈡經查：
　⒈被告前於107年11月21日竊取李○峰手機及郵局存簿，並以該
    手機門號及郵局帳戶綁定門號小額付款之方式，盜用李○峰
    之名義向各網路商店平台詐得遊戲點數（即前案），並於10
    7年11月22日至12月3日間，陸續販售所詐得之遊戲點數予告
    訴人，告訴人並於附表所示時間先後匯款共168,300元至被
    告所指定帳戶，嗣因被告前案犯行遭查獲，告訴人所購得之
    遊戲點數即於107年12月13日均遭凍結而無法使用等情，業
    據被告所供承，核與告訴人指述情節相符，並有證人即如附
    表所示之帳戶所有人古玲菁、陳美惠、官長均、高玉勳、楊
    天佑之證述，及中華郵政股份有限公司108年3月7日儲字第1
    080048738號函暨所附如附表編號8、10之帳號、中國信託商
    業銀行108年3月6日中信銀字第108224839038550號函暨所附
    如附表編號11之帳號、台新國際商業銀行108年4月8日台新
    作文字第10805724號函暨所附如附表編號1、4、5、6、7、9
    、12之帳號基本資料及交易明細等件在卷可稽。而被告前案
    亦經原審法院以109年度訴字第124號判處有期徒刑10月、1
    年6月，應執行有期徒刑1年10月確定，有前案判決書、本院
    被告前案紀錄表在卷可考，均堪認屬實。
　⒉被告固辯稱：伊每次與告訴人交易都是提供不同的手機門號
    及身分證資料，也有跟告訴人說過這些手機門號都不是伊本
    人所有，亦非正常取得，告訴人本即知悉所交易之遊戲點數
    可能遭凍結，並未陷於錯誤云云。惟據證人即告訴人證稱：
    伊與被告交易超過10次，均是透過被告所提供同一個0*****
    ***4號門號小額付款，方式是被告先傳送該號碼之個資即李
    ○峰之姓名、身分證字號及門號小額付費密碼給伊，伊再將
    該身分證字號及付費密碼回傳至系統，遊戲端接收驗證通過
    小額付費後，伊再匯款予被告並開始使用該遊戲點數；伊曾
    有問被告為何有這麼多點數，被告回稱這是秘密，被告並未
    告知該點數來源為非法取得，伊若知悉該點數來源不法，即
    不會向被告購買等語（見桃園地檢署109年度偵字第30841號
    卷第103至107頁、原審卷第111至113頁），是被告上開曾告
    知告訴人點數來源違法云云辯解，顯係臨訟杜撰，不足採信
    。
　⒊被告復辯稱：告訴人亦知悉該遊戲點數可能因為手機電信費
    未繳交等原因而遭凍結，是已可預見所購買之遊戲點數隨時
    有凍結可能，且本案係告訴人一次購買太大量遊戲點數，致
    點數來不及在凍結前轉移，告訴人應自行承擔該風險云云，
    固據告訴人陳稱：伊確知悉正常以小額付款之方式購買遊戲
    點數，亦有可能因未繳納電信費而被凍結封鎖等語（見原審
    卷第112頁），然被告既知其遊戲點數係以不法方式所取得
    ，竟以隱匿不法來源之詐術方式出售予告訴人，使告訴人誤
    信該點數得合法使用而購買，所為自即該當詐欺犯行，該等
    遊戲點數亦係因其屬不法來源而遭凍結，與手機費用有無繳
    交及告訴人購買數量之多寡無涉，被告此部分辯解顯屬脫罪
    之詞，亦無足取。
　⒋綜上，本案事證明確，被告犯行堪以認定，應依法論科。
三、論罪：
　㈠核被告所為，係犯刑法第339條第1項之詐欺取財罪。
　㈡被告本於同一詐欺犯意，在密接之時間陸續以詐術出售遊戲
    點數予告訴人，致告訴人陸續匯款至被告指定之帳戶內，侵
    害同一法益各行為之獨立性極為薄弱，依一般社會健全概念
    難以強行分開，在刑法評價上，以視為數個舉動之接續施行
    ，合為包括之一行為予以評價，較為合理，應論以接續犯之
    一罪。
四、駁回上訴之理由：
　　原審同此認定，並審酌被告年輕力壯，竟不思憑己力循正當
    途徑獲取所需，反將其因前案所不法取得之遊戲點數售予告
    訴人，使告訴人花費鉅資向其購入大量遊戲點數後，因被告
    前案犯行遭查獲而無法使用，嚴重侵害告訴人之財產法益，
    所為甚非，並兼衡其徒持陳詞否認犯行，難見已有悔意及專
    科畢業之教育程度，未婚，先前從事餐飲業之生活態樣暨其
    犯罪動機、目的、手段等一切情狀，量處有期徒刑5月，並
    諭知易科罰金之折算標準，及就其犯罪所得168,300元諭知
    沒收，於全部或一部不能沒收或不宜執行沒收時，追徵其價
    額。經核原審之認事用法及沒收之諭知均無違誤，量刑亦屬
    妥適。被告提起上訴否認犯行，所辯均非可採，已如前述，
    其上訴為無理由，應予駁回。
據上論斷，應依刑事訴訟法第368條，判決如主文。
本案經檢察官吳志成提起公訴，檢察官陳慧玲到庭執行職務。
中　　華　　民　　國　　111 　年　　4 　　月　　28　　日
                  刑事第八庭  審判長法　官  陳世宗
                                    法　官  呂寧莉
                                    法　官  林呈樵
以上正本證明與原本無異。
不得上訴。
                                    書記官   謝雪紅
中　　華　　民　　國　　111 　年　　4 　　月　　28　　日
附錄：本案論罪科刑法條全文　　　　　　　　　　　　　　
中華民國刑法第339條
（普通詐欺罪）
意圖為自己或第三人不法之所有，以詐術使人將本人或第三人之
物交付者，處5年以下有期徒刑、拘役或科或併科50萬元以下罰
金。
以前項方法得財產上不法之利益或使第三人得之者，亦同。
前二項之未遂犯罰之。
附表：
編號 匯款時間 指定匯款帳戶 匯款金額（新臺幣） 1        107年11月22日15時13分許 000-0000000000000 12,000元 2        107年11月22日23時29分許 000-0000000000000000 1,800元 3        107年11月23日15時26分許 000-0000000000000000 3,000元 4        107年11月23日15時28分許 000-0000000000000 3,000元 5        107年11月25日1時49分許 000-0000000000000 55,800元 6        107年11月27日23時33分許 000-0000000000000 3,000元 7        107年12月01日3時08分許 000-00000000000000 11,000元 8        107年12月01日4時34分許 000-00000000000000 27,000元 9        107年12月1日4時37分許 000-0000000000000 3,700元 10    107年12月02日02時48分許 000-00000000000000 8,000元 11    107年12月02日02時51分許 000-000000000000 20,000元 12    107年12月2日4時35分許 000-0000000000000 20,000元 總計   168,300元